# 请教陈版固定资产入账原值的问题

提问人：holidaycc 时间：2022-12-14 17:11:16
陈版您好:请教一个固定资产入账原值的问题~公司购买了一台大型生产设备，该设备的使用需要打地基等前期工作，产生工程服务费，金额占比达到该设备本身价值的50%，该工程服务费是否应作为为使设备达到可使用状态发生的费用，计入固定资产原值？如果计入，是否会夸大该设备的价值呢？

回答人：chenyiwei
该工程服务费应作为为使设备达到可使用状态发生的费用，计入固定资产原值。如果该平台的设计使用寿命超出该设备，后续该设备报废后仍可将该平台用于其他设备安装的，也可以将该平台单独确认为一项固定资产，在其自身使用年限内计提折旧。
将平台价值计入设备成本不会导致固定资产价值被夸大。